【裁判字號】    99,易,1293
【裁判日期】    990910
【裁判案由】    毀棄損壞
【裁判全文】
臺灣高雄地方法院刑事判決              99年度易字第1293號
公  訴  人  臺灣高雄地方法院檢察署檢察官
被      告  甲○○
上列被告因毀棄損壞案件，經檢察官提起公訴（98年度偵字第33
903 號），本院判決如下：
    主  文
甲○○犯致令他人物品不堪用罪，處有期徒刑參月，如易科罰金
，以新臺幣壹仟元折算壹日。
    事  實
一、甲○○於民國98年7 月26日夜間11時30分至同日夜間11時40
    分許間某時，在高雄縣大樹鄉○○路湖底二巷12之16號住處
    前，因不滿乙○○將其駕駛之車號ZO-6367 號自用小客車停
    放在其住處門口，竟基於毀損之犯意，接續持球棒1 支（未
    扣案，亦無證據證明係甲○○所有）砸毀乙○○停放在上址
    自用小客車之前保桿飾條、前葉子板銘牌、左前葉子板7-8
    ×100 平方公分、外後視鏡、大燈、前保險桿皮及前保險桿
    蓋等處，造成該車上述部位損壞不堪使用（損害修復費用為
    新臺幣15,924元），足以生損害於乙○○。
二、案經乙○○訴由高雄縣政府警察局仁武分局報請臺灣高雄地
    方法院檢察署檢察官偵查起訴。
    理  由
一、按被告以外之人於審判外之陳述，雖不符刑事訴訟法第159
    條之1 至第159 條之4 之規定，而經當事人於審判程式同意
    作為證據，法院審酌該言詞陳述或書面陳述作成時之情況，
    認為適當者，亦得為證據；當事人、代理人或辯護人於法院
    調查證據時，知有刑事訴訟法第159 條第1 項不得為證據之
    情形，而未於言詞辯論終結前聲明異議者，視為有前項之同
    意，刑事訴訟法第159 條之5 定有明文。本件下列認定事實
    所引用之證據，均經本院依法踐行調查證據程式，公訴人及
    被告甲○○俱不爭執各該證據之證據能力，且迄至本院言詞
    辯論終結前，未就上開證據之證據能力聲明異議，復查無依
    法應排除其證據能力之情形，本院審酌上開證據之形式及取
    得過程並無瑕疵、與待證事實具有關連性等情況，認為適當
    ，揆諸前揭規定，認上開證據俱有證據能力，均得為本案之
    證據。
二、訊據被告甲○○固不爭執告訴人乙○○所駕駛上開車號ZO-6
    367 號自用小客車於98年7 月26日夜間11時40分許，在被告
    位於高雄縣大樹鄉○○路湖底二巷12之16號住處前，有前保
    桿飾條、前葉子板銘牌、左前葉子板7-8 ×100 平方公分、
    外後視鏡、大燈、前保險桿皮及前保險桿蓋損壞等事實，惟
    矢口否認有何毀損之犯行，辯稱：伊沒有持木棍砸毀告訴人
    的車子，案發當天，伊於晚間10時左右一個人開車去伊朋友
    劉俊良位於屏東縣東港鎮的住處，大約晚間12時左右返家云
    云。經查：
(一)上開犯罪事實，業據證人即告訴人乙○○分別於警詢、偵訊
    及本院審理中證述：98年7 月26日晚上，因世運結束，伊載
    住在被告家附近的朋友回去，於同日晚間11時30分把上開自
    小客車停在高雄縣大樹鄉○○路湖底二巷12之16號那裡，因
    為朋友有買一些紀念品，伊幫忙拿進去，不到5 分鐘出來，
    就親眼看到被告拿球棒砸伊的車子，當時伊離現場30公尺左
    右，不敢過去，怕伊會被打，等被告砸完後，伊慢慢走過去
    ，邊走到車子旁，邊向被告點頭道歉，說自己是外地來的，
    被告還作勢要打伊，當時伊與被告站的很近，所以伊印象深
    刻。伊當場也不敢報警，直接開車離開，隔天才在公司附近
    的派出所報案，伊駕車離開時是晚上11時40分。在本案發生
    之前，伊不認識被告，伊不可能隨便冤枉被告等語（見高雄
    縣政府警察局仁武分局高縣仁警偵移字第09800001436 號卷
    《下稱警卷》第7 至10頁、臺灣高雄地方法院檢察署98年度
    偵字第33903 號《下稱偵卷》第7 、9 至10頁、本院99年度
    易字第1293號卷《下稱易字卷》第32至34頁），而被告亦自
    承：伊不認識告訴人，也沒有仇怨等語（見警卷第2 頁、偵
    卷第7 至8 頁），衡諸告訴人與被告於本案發生之前既然互
    不相識，亦無何糾紛仇怨，僅適於前揭時、地將所駕駛之自
    小客車停放在被告住處前，倘其未親眼目擊被告持球棒毀損
    其自小客車，衡諸經驗法則，實無刻意設詞誣陷被告之動機
    及必要，則告訴人前開指訴已堪信為真。參以告訴人於案發
    翌日隨即前往高雄市政府警察局新興分局前金分駐所報案，
    除指認被告之口卡片外，並提出上開自小客車左大燈、左後
    車燈、左前後視鏡、前保桿飾條、前葉子板銘牌、左前葉子
    板、左後葉子板、後車尾、前車頭、左前車門損傷之照片共
    10張、高都汽車股份有限公司小港服務廠估價單3 紙為證（
    見警卷第15至20頁），另有高雄市政府警察局新興分局前金
    分駐所陳報單、受理各類案件紀錄表、受理刑事案件報案三
    聯單各1 份可稽（見警卷第28至30頁），告訴人復於本院準
    備程序中提出上開自小客車前述部位毀損之彩色照片8 張供
    參（見本院99年度審易字第1969號卷《下稱審易卷》第18至
    21頁），細觀上開自小客車損壞處均為局部之毀損，且損壞
    處並不連貫，並無車輛發生交通事故後常見集中於特定部位
    之撞擊痕跡，顯係遭人刻意破壞所致，益徵告訴人指訴於前
    揭時、地遭被告持球棒毀損其駕駛之自小客車乙節屬實。
(二)被告固以前揭情詞置辯，且證人即被告之配偶潘秀玲分別於
    警詢及偵訊中證稱：被告大約於98年7 月26日晚上9 時多出
    門，去找劉俊良，大約晚上12點左右回到家云云（見警卷第
    11至12頁、偵卷第8 至9 頁），固與被告前開所辯相符。惟
    查，證人劉俊良於警詢中證稱：伊與被告認識10幾年了，交
    情很好，被告大約是98年7 月26日晚間10時出頭來到伊家裡
    ，大約晚間11時出頭離開等語（見警卷第13至14頁）；復於
    偵訊中證稱：被告是開車去伊家裡，時間好像是超過（晚上
    ）10點半了，從被告家開車到伊住處不用40分鐘就會到了，
    當天被告約晚上11點10分開車離開，到被告家約11點半或11
    點40分等語（見偵卷第8 頁），證人劉俊良證述估算被告返
    抵住處之時間，核與告訴人指訴遭被告毀損上開自小客車之
    時間相符。參以被告持用之行動電話門號為0000-000000 號
    ，被告之配偶潘秀玲持用之行動電話門號則為0000-000000
    號，另證人劉俊良持用之行動電話門號乃係以其配偶倪雅芬
    名義申請之0000-000000 號乙節，業據被告供述綦詳（見警
    卷第3 、6 頁、審易卷第13至14頁、易字卷第39至40頁），
    復有臺灣大哥大資料查詢、客戶資料確認單、太平洋電信股
    份有限公司行動電話服務申請書、遠傳電信股份有限公司行
    動電話基本資料查詢回覆各1 份在卷可稽（見易字卷第11至
    18頁），堪可認定。而被告持用之上開門號分別於98年7 月
    26日晚間9 時31分58秒時與證人劉俊良持用之上開門號，及
    於同日晚間10時1 分許與證人潘秀玲持用之上開門號通話，
    而此2 次通聯時被告持用門號之基地臺均位於屏東縣東港鎮
    ○○路103-5 號4 樓，與證人劉俊良位於屏東縣東港鎮○○
    路18-21 號住處甚為相近；嗣被告持用前述門號再度與其配
    偶潘秀玲持用之前述門號於同日晚間11時24分25秒通話時，
    被告持用門號之基地臺位於屏東縣萬丹鄉○○村○○路○段
    256 號頂樓，介於證人劉俊良前述住處與被告前揭住處之間
    ，距離被告前述住處距離約為25.7公里；又被告持用前述門
    號第三度與其配偶潘秀玲持用之前述門號於同日晚間11時37
    分3 秒通話時，被告持用門號之基地臺已位於高雄縣大樹鄉
    ○○村○○路65號12樓頂，距離其位於高雄縣大樹鄉○○路
    湖底二巷12之16號之住處，僅有約1.2 公里之距離等情，分
    別有被告持用前揭門號於99年7 月26日當天之雙向通聯紀錄
    、證人劉俊良警詢筆錄（見受詢問人欄所載戶籍及現住地址
    ）、電子地圖各1 份附卷足憑（見警卷第13、22至26頁、易
    字卷第5 至6 頁），且被告自承：依前開行動電話門號通聯
    紀錄顯示，98年7 月26日夜間11時37分許，伊人是在（高雄
    縣大樹鄉）九曲村沒錯等語（見警卷第6 頁），顯見被告至
    少於案發當日晚間11時24分25秒前即已離開其友人劉俊良位
    於屏東縣東港鎮○○路18-21 號之住處，並已在返家途中，
    且被告於同日晚間11時37分3 秒即本件案發之時，確已返抵
    其住處或已在其住處附近，是被告及其配偶潘秀玲陳稱：被
    告於案發當日約晚間12時左右才回到家云云，顯非事實，自
    難資為對其有利之認定。
(三)綜上所述，被告前開所辯情節，核屬臨訟卸責之詞，無可採
    信。本件事證明確，被告前開毀損犯行堪以認定，應予依法
    論科。
三、核被告所為，係犯刑法第354 條之致令他人物品不堪用罪。
    被告持球棒數次毀損上開自小客車之行為，係基於同一決意
    而為之數個舉動，且時間相近、所侵害法益相同，依一般社
    會健全之觀念，難以強行分開，應予包括之評價，而論以接
    續犯之實質上一罪。爰審酌被告恣意於深夜時分持球棒砸毀
    告訴人停放於其住處前之自小客車，造成該車多處毀損，行
    為惡劣，犯後猶矢口否認犯行，毫無反省檢討之心，至今未
    賠償告訴人分文，態度不佳，兼衡上開自小客車毀損部分之
    修復費用、被告之前科素行、犯罪動機、手段、犯罪所生危
    害等一切情狀，量處如主文所示之刑，並審酌本件犯罪情節
    及被告之智識、教育程度等情，諭知易科罰金之折算標準，
    以資懲儆。末查，被告持之犯案之球棒1 支查無證據係被告
    所有，且未扣案，亦非違禁物，爰不予宣告沒收。
據上論斷，應依刑事訴訟法第299 條第1 項前段，刑法第354 條
、第41條第1 項前段，刑法施行法第1 條之1 ，判決如主文。
本案經檢察官陳俊秀到庭執行職務。
中    華    民    國    99    年    9     月    10    日
                  刑事第十七庭  法  官  毛妍懿
以上正本證明與原本無異。
如不服本判決應於收受送達後10日內向本院提出上訴書狀，並應
敘述具體理由；如未敘述上訴理由者，應於上訴期間屆滿後20日
內向本院補提理由書（均須按他造當事人之人數附繕本）「切勿
逕送上級法院」。
中    華    民    國    99    年    9     月    15    日
                                書記官  林晏光
附錄本案論罪科刑法條：
中華民國刑法第354條
（毀損器物罪）
毀棄、損壞前二條以外之他人之物或致令不堪用，足以生損害於
公眾或他人者，處2 年以下有期徒刑、拘役或5 百元以下罰金。

司法院資訊處製作；財團法人民間司法改革基金會備份。
